臺灣高雄地方法院刑事判決　　　　　　 96年度交易字第131號
公　訴　人　臺灣高雄地方法院檢察署檢察官
被　　　告　丙○○
選任辯護人　張名賢律師
上列被告因過失傷害案件，經檢察官提起公訴（95年度偵字第31
761 號），嗣本院訊問被告後，因被告就其被訴犯罪事實為有罪
之陳述，經詢問被告及檢察官之意見後，合議庭裁定由受命法官
依簡式審判程序獨任審理，並判決如下：
    主  文
丙○○因過失傷害人，處有期徒刑參月，如易科罰金，以銀元參
佰元即新臺幣玖佰元折算壹日。
    事  實
一、丙○○考領有合格普通小客車駕駛執照，其於民國95年3 月
    7 日晚上7 時40分許，駕駛車牌號碼3Q-3821 號自小客車，
    沿高雄市○○區○○路由西往東方向行駛，途經該路與清豐
    路之交岔路口，明知該路口土庫路方向係設有閃光紅燈，車
    輛應減速接近，先停止於交岔路口前，讓幹道車優先通行後
    認為安全時，方得續行，而依當時天候晴朗、夜間有照明、
    柏油路面乾燥無缺陷、視距良好無障礙物等情形，並無不能
    注意之情事，竟疏未為上開注意，即貿然穿越該路口，適有
    乙○○騎乘車牌號碼GQ-2359 號重型機車，沿清豐路由北往
    南方向行駛至該路口，亦疏未注意該路口清豐路方向係設有
    閃光黃燈，車輛應減速接近，注意安全，小心通過之規定，
    及該處速限為時速50公里，即貿然以時速60公里超速行駛，
    致丙○○閃避不及，直接衝撞乙○○之上開機車，造成乙○
    ○人車倒地，並受有左股骨粉碎性骨折、右肩峰鎖骨及喙突
    鎖骨韌帶斷裂、右肩關節脫位、背部擦傷、左膝擦傷、左下
    肢及背部挫傷併燒傷及皮膚缺損等傷害。
二、案經乙○○訴由臺灣高雄地方法院檢察署檢察官偵查起訴。
    理  由
一、本件被告丙○○所涉係法定刑為死刑、無期徒刑、最輕本刑
    為3 年以上有期徒刑以外之罪，被告於準備程序進行中就被
    訴事實為有罪之陳述，由受命法官告知簡式審判程序之要旨
    並聽取其與公訴人之意見，經被告同意適用簡式審判程序後
    ，本院亦認無不得或不宜改依簡式審判程序進行之處，爰依
    刑事訴訟法第273 條之1 第1 項、第284 條之1 規定，本院
    合議庭裁定本件由受命法官獨任進行簡式審判程序，合先敘
    明。
二、訊據被告丙○○，對其於上揭時、地，因疏未注意停車禮讓
    幹道車先行，而與告訴人發生車禍，並致告訴人受有上開傷
    害之事實均坦承不諱，核與告訴人指述情節大致相符，並有
    交通事故談話紀錄表、道路交通事故調查報告表(一)、(二)、道
    路交通事故現場圖各1 份及現場相片6 幀、告訴人傷勢相片
    5 幀在卷足憑，而告訴人係因本件車禍致受有左股骨粉碎性
    骨折、右肩峰鎖骨及喙突鎖骨韌帶斷裂、右肩關節脫位、背
    部擦傷、左膝擦傷、左下肢及背部挫傷併燒傷及皮膚缺損等
    傷害，亦有財團法人義大醫院、國立台灣大學醫學院附設醫
    院、國泰綜合醫院新竹分院診斷證明書各1 紙附卷可稽。
三、按汽車行駛至交岔路口時，應遵守燈光號誌，道路交通安全
    規則第102 條第1 項第1 款定有明文，而閃光紅燈表示「停
    車再開」，車輛應減速接近，先停止於交岔路口前，讓幹道
    車優先通行後認為安全時，方得續行，道路交通標誌標線號
    誌設置規則第211 條第1 項第1 款亦有明定，被告考領有合
    格之普通小汽車駕駛執照，此有公路監理電子閘門查詢單1
    紙附卷可憑，其對此規定自應知之甚詳，而依當時天候晴朗
    、夜間有照明、柏油路面乾燥無缺陷、視距良好無障礙物等
    情形，並無不能注意之情事，乃竟疏於注意，為禮讓幹道車
    先行，致肇事使告訴人受傷，其有過失已甚明顯，且本件交
    通事故經送請鑑定結果，亦認被告行經閃光紅燈路口未依規
    定讓車，為肇事原因；告訴人超速行駛，行經閃光黃燈路口
    未注意安全、小心通過，同為肇事原因，此有高雄市政府交
    通局車輛行車事故鑑定委員會95年5 月4 日鑑定意見書1 份
    在卷可佐，經再送高雄市車輛行車事故覆議鑑定委員會鑑定
    ，仍為同一認定，亦有該會95年6 月23日覆議意見書在卷足
    憑。又告訴人因本件交通事故而受有前開傷害乙節，已如前
    述，是被告未盡前開注意義務與告訴人受傷間，有相當因果
    關係，亦堪認定。
四、次按閃光黃燈表示「警告」，車輛應減速接近，注意安全，
    小心通過，而行車時速不得超過50公里，道路交通標誌標線
    號誌設置規則第211 條第1 項第2 款、道路交通安全規則第
    93條第1 項第1 款亦有明文，本件告訴人自承其於通過上開
    路口時，時速為60公里，且發現被告時2 車已經撞上等語（
    見交通事故談話紀錄表），足見其當時係超速行駛，且於通
    過上開路口時，並未減速接近、注意安全小心通過通號誌，
    堪認其就本件交通事故之發生亦有疏失，惟尚不得因此而解
    免被告之過失責任。
五、查被告丙○○行為後，如附表所示之相關法律均業經變更，
    並俱於民國95年7 月1 日施行，玆經整體比較結果，裁判時
    法並未較為有利，從而依刑法第2 條第1 項規定，自應適用
    各該行為時法，亦即修正前法至明。
六、核被告丙○○所為，係犯刑法第284 條第1 項前段之過失傷
    害罪。爰審酌被告並無前科，素行良好，此有臺灣高等法院
    被告前案紀錄表1 份在卷可按，其因一時疏忽，未讓幹道車
    先行，致生本件事故，使告訴人受有上開傷害，惟告訴人就
    本件事故亦有超速行駛及行經閃光黃燈路口未減速小心通過
    之肇事原因，另告訴人所受傷勢非輕，現仍繼續治療中，而
    被告雖坦承犯行，但迄今仍未與告訴人達成和解，賠償告訴
    人之損失，亦未取得告訴人之諒解等一切情狀，酌情量處如
    主文所示之刑，並諭知易科罰金之折算標準，以資懲戒。
據上論斷，應依刑事訴訟法第299 條第1 項前段，刑法第2 條第
1 項前段、修正前刑法第284 條第1 項前段、第41條第1 項前段
，罰金罰鍰提高標準條例第1 條前段、廢止前同條例第2 條，判
決如主文。
本案經檢察官甲○○到庭執行職務。
中　　華　　民　　國　　96　　年　　3 　　月　　20　　日
                      交通法庭法　官  謝  雨  真
以上正本證明與原本無異。
如不服本判決，應於判決送達後10日內，向本院提出上訴狀。
中　　華　　民　　國　　96　　年　　3 　　月　　20　　日
                              書記官  林  佳  慧
┌───────────────────────────────────────────────┐
│附表：                                                                                        │
├──────┬─────────────┬─────────────┬───────┬────┤
│相關變更條文│行為時法（下稱舊法）之內容│裁判時法（下稱新法）之內容│比  較  理  由│備    註│
├──────┼─────────────┼─────────────┼───────┼────┤
│【罰金刑貨幣│依法律應處罰金、罰鍰者，就│中華民國94年1 月7 日法修正│刑法之貨幣單位│經依現行│
│單位之變更】│其原定數額得提高為2 倍至10│施行後，刑法分則編所定罰金│由「元（指銀元│法規所定│
│罰金罰鍰提高│倍（刑法乃係定明10倍）。第│之貨幣單位為新臺幣。94年1 │）」變更為「新│貨幣單位│
│標準條例第1 │1 條所定得提高倍數之規定，│月7 日刑法修正時，刑法分則│臺幣」，且刑法│折算新臺│
│條前段、第5 │於本條例修正後制定之法律，│編未修正之條文定有罰金者，│分則之罰金數額│幣條例第│
│條（均未經修│不適用之；本條例修正前公佈│自94年1 月7 日刑法修正施行│，亦視該分則先│2 條之規│
│正）→刑法施│之法律，於本條例修正後修正│後，就其所定數額提高為30倍│前曾修正與否，│定折算後│
│行法第1 之1 │其罰金罰鍰數額或法律經全部│。但72年6 月26日至94年1 月│而分別提高3 或│等值，是│
│條第1 項、第│修正而其罰金罰鍰數額未予變│7 日新增或修正之條文，就其│30倍。        │新法並未│
│2項         │更者，亦同。              │所定數額提高為3 倍。      │              │較有利。│
├──────┼─────────────┼─────────────┼───────┼────┤
│【罰金刑最低│罰金：（銀元）1 元以上。  │罰金：新臺幣1000元以上，以│罰金刑之最低度│舊法較為│
│度刑之變更與│                          │百元計算。                │刑，由銀元10元│有利。  │
│加、減】刑法│                          │                          │（亦經提高）即│        │
│第33條第5 款│                          │                          │新臺幣30元，提│        │
│            │                          │                          │高為新臺幣1000│        │
│            │                          │                          │元。          │        │
╠══════╪═════════════╧═════════════╧═══════╧════╣
║整體比較結果│舊法之罰金刑最低刑度較低，又易科罰金之折算標準亦較低，均較為有利。              ║
╰══════╧════════════════════════════════════════╯
附錄本案論罪科刑法條：
刑法第284條第1項
因過失傷害人者，處6 月以下有期徒刑、拘役或5 百元以下罰金
，致重傷者，處1 年以下有期徒刑、拘役或5 百元以下罰金。
